臺灣板橋地方法院刑事裁定             100年度聲字第3604號
聲  請  人  臺灣板橋地方法院檢察署檢察官
被      告  陳維弘
上列聲請人因違禁物案件，聲請單獨宣告沒收（100 年度聲沒字
第651 號、98年度戒毒偵字第793 號），本院裁定如下：
    主  文
扣案詳如附表所示之第一級毒品海洛因、第二級毒品甲基安非他
命均沒收銷燬。
    事實及理由
一、本件聲請人以：被告陳維弘因先後涉犯施用第一級毒品海洛
    因、第二級毒品甲基安非他命行為，因而違反毒品危害防制
    條例之案件，於施以觀察、勒戒並強制戒治後，業經臺灣板
    橋地方法院檢察署檢察官於民國（下同）98年12月1 日以98
    年度戒毒偵字第793 號為不起訴處分確定。惟被告為警查獲
    扣得之第一級毒品海洛因共5 包（毛重0.200 公克、淨重0.
    005 公克、餘重0.0038公克【按：聲請書誤載為「餘重0.03
    8 公克」，應予更正如上；另按，此即下列附表編號4 所述
    】）；毛重1.569 公克、淨重0.839 公克、餘重0.837 公克
    【按，此即下列附表編號3 所述】；毛重0.674 公克、淨重
    0.194 公克、餘重0.192 公克【按，此即下列附表編號1 所
    述】）、第二級毒品甲基安非他命共3 包（毛重0.272 公克
    、淨重0.072 公克、餘重0.0718公克【按，此即下列附表編
    號4 所述】；毛重0.51公克、淨重0.12公克、餘重0.1197公
    克【按，此即下列附表編號3 所述】；毛重1.017 公克、淨
    重0.817 公克、餘重0.8168公克【按，此即下列附表編號2
    所述】），核屬毒品危害防制條例第2 條第2 項第1 、2 款
    規定之第一、二級毒品，有交通部民用航空局航空醫務中心
    航藥鑑字第0976353 號、航藥鑑字第0973245 號、航藥鑑字
    第0972439 號、航藥鑑字第0972040 號毒品鑑定書共4 份在
    卷可證，是上開扣案物均屬違禁物，爰依毒品危害防制條例
    第18條第1 項前段、刑法第38條第1 項第1 款、第2 項暨同
    法第40條第2 項等規定，請求單獨宣告沒收銷燬等意旨前來
    。
二、按違禁物不問屬於犯罪行為人與否，應宣告沒收，並得單獨
    宣告沒收，刑法第38條第1 項第1 款、第2 項及刑法第40條
    第2 項分別有所規定；至所謂「違禁物」，係指法令禁止持
    有之物。又按海洛因、甲基安非他命各係毒品危害防制條例
    第2 條第2 項第1 、2 款規定列明之第一、二級毒品；而查
    獲之毒品，不問屬於犯人與否，均應沒收銷燬之，毒品危害
    防制條例第18條第1 項前段亦有明定。
三、是查，本院經核閱聲請人提出被告陳維弘違反毒品危害防制
    條例案件相關偵查全案卷證（即臺灣板橋地方法院檢察署98
    年度戒毒偵字第793 號偵查卷暨詳如下列附表之「備註」欄
    記載各偵查案卷），審認首揭聲請意旨屬實無誤，應予准許
    ，並一一記明聲請人所指被告陳維弘涉犯施用毒品案之犯罪
    時、地及為警查獲情形，以及各扣得本案請求宣告沒收銷燬
    標的之物件暨鑑驗結果等，均如下列附表所示。綜上，爰依
    首揭規定，裁定詳如主文欄所示。
中    華    民    國   100    年    8     月    4     日
                       刑事第2 庭法  官   黎錦福
上列正本證明與原本無異。
如不服本裁定，應於裁定送達後5 日內敘明抗告理由，向本院提
出抗告狀。
                                 書記官   蔡麗春
中    華    民    國   100    年    8     月    4     日
附表：
┌─┬───────┬─────────┬─────────┬──────┐
│編│施用毒品時地與│警方查獲時地與情形│ 扣案毒品鑑驗情形 │備        註│
│號│方          式│                  │                  │            │
├─┼───────┼─────────┼─────────┼──────┤
│1 │民國（下同）97│97年4月2日14時許，│第一級毒品海洛因2 │臺灣板橋地方│
│  │年3月30日8時許│在左列處所，為臺北│包（毛重0.674 公克│法院檢察署97│
│  │，在改制前之臺│市政府警察局萬華分│，淨重0.194 公克，│年度毒偵字第│
│  │北縣三重市（現│局員警循線查獲，並│餘重0.192 公克），│3444號、97年│
│  │改制為新北市三│扣得疑似第一級毒品│經檢出海洛因成分，│度毒偵緝字第│
│  │重區；下同）中│海洛因之白色粉末2 │有交通部民用航空局│984號。     │
│  │興南街68巷18號│包（其鑑驗結果，均│航空醫務中心97年4 │            │
│  │居住處所內，以│詳如右列「扣案毒品│月15日航藥鑑字第09│            │
│  │捲煙及玻璃球燒│鑑驗情形欄」所載；│72040 號毒品鑑定書│            │
│  │烤之方式，分別│此即為本件聲請人請│乙紙可據（參臺灣板│            │
│  │施用第一級毒品│求宣告沒收銷燬之標│橋地方法院檢察署97│            │
│  │海洛因及第二級│的）。            │年度毒偵字第3444號│            │
│  │毒品甲基安非他│                  │卷第54頁），核屬毒│            │
│  │命各1次。     │                  │品危害防制條例第2 │            │
│  │              │                  │條第2項第1款規定之│            │
│  │              │                  │第一級毒品。      │            │
├─┼───────┼─────────┼─────────┼──────┤
│2 │97年4月29日8時│97年4月29日20時10 │第二級毒品甲基安非│臺灣板橋地方│
│  │許，在臺北縣三│分許，在改制前之臺│他命1包（毛重1.017│法院檢察署97│
│  │重市○○路某網│北縣五股鄉（現改制│公克，淨重0.817 公│年度毒偵字第│
│  │咖內，以玻璃球│為新北市五股區）成│克，餘重0.8168公克│4241號、97年│
│  │燒烤之方式，施│泰路4 段18號15樓之│），經檢出甲基安非│度毒偵緝字第│
│  │用第二級毒品甲│10前，為臺北市政府│他命成分，有交通部│985號。     │
│  │基安非他命1 次│警察局內湖分局員警│民用航空局航空醫務│            │
│  │；又於同日22時│查獲，並扣得疑似第│中心97年5月6日航藥│            │
│  │15分許為警查獲│二級毒品甲基安非他│鑑字第0972439 號毒│            │
│  │訊問後採尿前回│命之白色透明結晶1 │品鑑定書乙紙可據（│            │
│  │溯26小時內之某│包（其鑑驗結果，均│參臺灣板橋地方法院│            │
│  │時許，在不詳地│詳如右列「扣案毒品│檢察署97年度毒偵字│            │
│  │點，以不詳方式│鑑驗情形欄」所載；│第4241號卷第58頁）│            │
│  │施用第一級毒品│此即為本件聲請人請│，核屬毒品危害防制│            │
│  │海洛因1 次。  │求宣告沒收銷燬之標│條例第2條第2項第2 │            │
│  │              │的）。            │款規定之第二級毒品│            │
│  │              │                  │。                │            │
├─┼───────┼─────────┼─────────┼──────┤
│3 │97年6月7日凌晨│97年6月7日凌晨1時 │第一級毒品海洛因2 │臺灣板橋地方│
│  │1 時許，在臺北│50分許，在左列處所│包（毛重1.569 公克│法院檢察署97│
│  │市中山區新生北│，為臺北市政府警察│，淨重0.839 公克，│年度毒偵字第│
│  │路及農安街口處│局中山分局員警查獲│餘重0.837 公克），│6851號（原臺│
│  │，以捲煙及玻璃│，並扣得疑似第一級│經檢出海洛因成分；│灣臺北地方法│
│  │球燒烤之方式，│毒品海洛因之白色粉│第二級毒品甲基安非│院檢察署97年│
│  │分別施用第一級│末2 包與疑似第二級│他命1 包（毛重0.51│度毒偵字第20│
│  │毒品海洛因、第│毒品甲基安非他命之│公克，淨重0.12公克│70號，經呈請│
│  │二級毒品甲基安│白色透明結晶1 包（│，餘重0.1197公克）│臺灣高等法院│
│  │非他命各1 次。│其鑑驗結果，均詳如│，經檢出甲基安非他│檢察署函轉臺│
│  │              │右列「扣案毒品鑑驗│命成分。如上各鑑驗│灣板橋地方法│
│  │              │情形欄」所載；此皆│情形，有交通部民用│院檢察署偵辦│
│  │              │為本件聲請人請求宣│航空局航空醫務中心│）、97年度毒│
│  │              │告沒收銷燬之標的）│97年6 月27日航藥鑑│偵緝字第986 │
│  │              │。                │字第0973245 號毒品│號。        │
│  │              │                  │鑑定書乙紙可據（參│            │
│  │              │                  │臺灣板橋地方法院檢│            │
│  │              │                  │察署97年度毒偵字第│            │
│  │              │                  │6851號卷第7 頁），│            │
│  │              │                  │核屬毒品危害防制條│            │
│  │              │                  │例第2條第2項第1、2│            │
│  │              │                  │款規定之第一、二級│            │
│  │              │                  │毒品。            │            │
│  │              │                  │                  │            │
├─┼───────┼─────────┼─────────┼──────┤
│4 │97年6月7日凌晨│97年12月12日19時50│第一級毒品海洛因1 │臺灣板橋地方│
│  │1 時許，在臺北│分許，在左列處所，│包（毛重0.2 公克，│法院檢察署98│
│  │市中山區新生北│為改制前之臺北縣（│淨重0.005 公克，餘│年度毒偵字第│
│  │路及農安街口處│即改制後之新北市）│重0.0038公克），經│878 號（原臺│
│  │，以捲煙及玻璃│政府警察局刑事警察│檢出海洛因成分；第│灣士林地方法│
│  │球燒烤之方式，│大隊員警查察其另案│二級毒品甲基安非他│院檢察署98年│
│  │分別施用第一級│通緝之際，而循線查│命1包（毛重0.272公│度毒偵字第37│
│  │毒品海洛因、第│獲，並扣得疑似第一│克，淨重0.072 公克│號，經呈請臺│
│  │二級毒品甲基安│級毒品海洛因之米白│，餘重0.0718公克）│灣高等法院檢│
│  │非他命各1 次。│色粉末1 包與疑似第│，經檢出甲基安非他│察署函轉臺灣│
│  │              │二級毒品甲基安非他│命成分。如上各鑑驗│板橋地方法院│
│  │              │命之米白色透明結晶│情形，有交通部民用│檢察署偵辦）│
│  │              │1 包（其鑑驗結果，│航空局航空醫務中心│。          │
│  │              │均詳如右列「扣案毒│97年12月24日航藥鑑│            │
│  │              │品鑑驗情形欄」所載│字第0976353 號毒品│            │
│  │              │；此皆為本件聲請人│鑑定書乙紙可據（參│            │
│  │              │請求宣告沒收銷燬之│臺灣士林地方法院檢│            │
│  │              │標的）。          │察署98年度毒偵字第│            │
│  │              │                  │37號卷第44頁），核│            │
│  │              │                  │屬毒品危害防制條例│            │
│  │              │                  │第2條第2項第1、2款│            │
│  │              │                  │規定之第一、二級毒│            │
│  │              │                  │品。              │            │
└─┴───────┴─────────┴─────────┴──────┘